---
title: "树突形态分析数据"
author: "范祖权"
date: "2018年8月28日"
output: 
  html_document:
    toc: TRUE
---
# 原始数据
## imaris导出的数据
所有Sholl交点数的原始数据均为imaris软件自动导出的,文件保存路径在当前目录下的两个子文件夹中：
```{r,echo=FALSE,comment=NULL}
knitr::opts_chunk$set(echo=FALSE,comment = NULL)
subDir

```
每个文件夹下以神经元为单位，保存了GFP+或GFP-类的神经元形态数据。GFP+类神经元有16个样本，所以该层次下有16个子文件夹：
```{r}
gfpParameterDirs

```
而GFP-类神经元有10个样本：
```{r}
nearParameterDirs
```
以上每个文件夹中都含有45个csv文件，因为imaris软件对每个神经元进行了45个参数的测量。这些参数分别是：
```{r}
Parameters
```
每个参数都是神经元的一个指标，比如`r Parameters[1]`代表树突的表面积，`r Parameters[15]`代表树突的体积，`r Parameters[7]`代表树突的平均直径，`r Parameters[6]`代表树突的长度等等。这些参数的意义，[imaris说明文档](filament_statistics_preferences.html)已经有详细的描述。

## ImageJ导出的数据

基于模型的Sholl参数计算值由ImageJ软件计算并导出，分为两部分：16个[GFP+类的神经元数据](Sholl Results of GFP+.csv)和10个[GFP-类的神经元数据](Sholl Results of GFP-.csv)。


# 数据整理
## 几何数据

几何数据包括树突的长度、表面积和神经元的总体积。

### 树突长度数据

合并整理后[得到](Sum of Dendrite_Length .csv)：
```{r}
DT::datatable(dplyr::select(lengthData,c(12,1:3,5:6,8)))
```

* Depth列是这段树突距离胞体处的层次等级。
* Level列这段树突按直径排序的等级（如[imaris说明文档](filament_statistics_preferences.html)的Figure 3 所示）。
* Default Labels列是这段树突的标记，包括apical dendrite和basal dendrite。

按treat和Default Labels分组后计算均值和标准差得到:
```{r}
DT::datatable(lengthData.sum)
```

* Length.mean列为长度平均值
* Length.sd列为长度标准差

### 树突表面积数据

合并整理后[得到](Sum of Dendrite_Area .csv):
```{r}
DT::datatable(dplyr::select(areaData,c(12,1:3,5:6,8)))
```

按treat和Default Labels分组后计算均值和标准差得到:
```{r}
DT::datatable(areaData.sum)
```


### 神经元体积数据

合并整理后[得到](Sum of Dendrite_Volume .csv):
```{r}
DT::datatable(dplyr::select(volumeData,c(12,1:3,5:6,8)))
```
按treat和Default Labels分组后计算均值和标准差得到:
```{r}
DT::datatable(volumeData.sum)
```



## Sholl分析数据
### Sholl交点数数据

[合并后的Sholl交点数](Sum of Filament_No._Sholl_Intersections .csv)数据：
```{r}
DT::datatable(dplyr::select(shollData2,c(9,1,2,5,10:11)))
```

* .id列是每个神经元的自定义的名字
* Radius列是以30um递增的半径值
* Filament No. Sholl Intersections是各个半径值对应的Sholl交点数。

在此基础上，也增加了计算列max Radius和Radius Normalized：

* max Radius列表示最大的Sholl半径
* Radius Normalized表示以最大半径为标准的归一化值,等于Radius/max Radius。

按GFP+/-和半径值分组后求Sholl交点数的均值和标准差得到：
```{r}
DT::datatable(shollData8)
```


### 基于模型的Sholl参数数据

合并原始数据后得到：
```{r}
DT::datatable(detailedShollData)
```

* treat列是神经元的类别，包括GFP+和GFP-；
* id列是神经元的编号。

其余各列为Sholl分析计算的参数，这些参数的意义见[ImageJ的Sholl插件帮助文档](https://imagej.net/Sholl_Analysis#Metrics)。只选取其中部分参数进行统计：
```{r}
names(detailedShollData)[c(-1,-2)]
```


数据重组变形后为：
```{r}
DT::datatable(Sholl.detailed.data.melted)
```

* variable列是各个参数的名称
* value列是各个神经元对应的variable列的值。

按GFP+/-以及Sholl参数分组汇总（均值、标准误差）后得到：
```{r}
DT::datatable(Sholl.detailed.data.summary)
```

